臺灣臺中地方法院刑事判決　　　　　　　　　　　　九十三年度訴字第一九九四號
　　公　訴　人　臺灣臺中地方法院檢察署檢察官
　　被　　　告　戊○○
右列被告因偽造文書案件，經檢察官提起公訴（九十二年度偵字第二０六００號），
本院判決如左：
    主  文
戊○○共同連續行使偽造私文書，足以生損害於公眾及他人，處有期徒刑肆月，如易
科罰金，以佰元折算壹日。偽造之乙○○、寅○○、甲○○、丁○○、己○○與李
根忠之印章合計陸顆；如附表一所示之私文書上偽造之乙○○、寅○○、甲○○、丁○○、己○○與李根忠之印文合計拾捌枚，均沒收之。
其餘被訴關於受託辦理長融投資顧問股份有限公司解散登記之背信、行使偽造私文書
及使公務員登載不實部分免訴。
    事  實
一、戊○○原在臺中市○區○○街七九號經營三立會計師事務所，以受託辦理公司登
    記相關事項為其業務，係為他人處理事務之人。其於民國八十六年十月間，受癸○○與壬○○之邀，與癸○○、壬○○、子○○、丑○○、湯美蓉（嗣更名為辛○○）與洪甘等人共同設立長融國際貿易股份有限公司（下稱長融貿易公司），
    以經營家用電器批發零售等事業，並推舉癸○○擔任董事長、壬○○、子○○擔
    任董事，丑○○則為監察人。之後，在八十七年七月間，因長榮貿易公司經營虧
    損，癸○○等人不欲繼續令公司營運，遂委託戊○○辦理結束營業之登記手續。
    戊○○因慮及得以公司名義，為他人偽造於公司任職之相關在職證明書、薪資明
    細表及各類所得扣繳暨免扣繳憑單，供他人向銀行申辦貸款，而獲得他人貸款成
    數之不法利益，雖明知既受委託為長融貿易公司處理事務，即應依誠實信用之原
    則，基於信任關係而忠於其任務，仍圖為自己不法之利益，暫緩辦理長融貿易公
    司之結束營業登記事宜，嗣戊○○固亦明知庚○○（本院發佈通緝，俟到案後另
    行審結）所提供之乙○○、寅○○、甲○○、丁○○、己○○、丙○○與李根忠
    等人之身分證件，各該本人俱無擔任長融貿易公司董事長、董事、監察人或股東
    之意願，亦未曾同意出借名義供戊○○申辦公司股東及負責人等相關登記事項，
    仍與庚○○共同基於行使偽造私文書及使公務員登載不實之概括犯意聯絡，自八
    十八年六月三日起至八十九年四月二日止，分別於附表一所示之時間，均先在不
    詳地點利用不知情之刻印店成年人員，偽刻乙○○、寅○○、甲○○、丁○○、
    己○○與李根忠等人之印章，再連同癸○○先前所交付予戊○○，以辦理公司登
    記相關事項而非偽刻之癸○○、壬○○、子○○、丑○○與長融貿易公司之印章
    ，先後冒用乙○○、癸○○等人之名義，在不詳地點持以蓋用在如附表一所示長
    融貿易公司申請改選董事長、監察人變更登記之相關文件上，以偽造完成表明乙○○等人投資擔任長融貿易公司股東或任董事、監察人，並同意自長融貿易公司
    原股東處受讓部分股東出資及乙○○、丁○○、李根忠願為該公司負責人，向原
    臺灣省政府建設廳及經濟部中部辦公室申請變更登記之各該私文書，再於各次偽
    造完成後，先後持上開文件連同乙○○等人之身分證件，交付予原臺灣省政府建
    設廳及經濟部中部辦公室之承辦公務員而行使之，使該不知情之承辦公務員將乙○○等人願擔任長融貿易公司股東、董事或監察人等不實事項登載在長融貿易公
    司之變更登記資料上，均足以生損害於乙○○、癸○○等人及主管機關對於公司
  登記資料管理之正確性，戊○○違背任務之行為，並致使癸○○等人仍因保有股
    東身分，連年需由稅捐機關查核是否有股利所得，致生損害於本人之利益。
二、案經被害人癸○○、壬○○訴由臺灣臺中地方法院檢察署檢察官偵查起訴。
    理  由
壹、有罪部分：
一、右揭犯罪事實業據被告戊○○於本院審理時供承不諱，核與被害人癸○○、壬○○分別於警詢、偵查及本院審理時指述之情節相符（見發查卷第一九頁至第二０
    頁、他字卷第三六頁至第三七頁反面、第七九頁至第八０頁，本院卷第一五三頁
    至第一六二頁），並經證人乙○○、寅○○、丁○○及己○○各於警詢、偵查及
    本院到庭證述：伊等均因遺失身分證件，遭人冒用名義登記為長融貿易公司股東
    、董事長或監察人等語甚詳（見他字卷第四０頁及其反面、第三八頁及其反面、
    第七八頁至第七九頁，本院卷第一六二頁至第一六七頁），且本件復有本院依職
    權所調閱之長融貿易公司案卷一宗（附於卷外）及附表一所示之各該偽造私文書
    影本在卷可資佐證，是事證至臻明確，被告犯行洵堪認定。
二、按公司登記審核作業係採準則主義，就公司申請書件表之形式及內容為形式審核
    ，如與法令規定尚無未合，即須准其登記，是以申請變更登記係採形式審查，本
    件核被告戊○○所為，係犯刑法第三百四十二條第一項之背信罪、同法第二百十
    六條、第二百十條之行使偽造私文書罪及同法第二百十四條之使公務員登載不實
    罪。被告戊○○與同案被告庚○○共同利用不知情之刻印店成年人員偽造乙○○
    、寅○○、甲○○、丁○○、己○○與李根忠等人之印章使用，應屬間接正犯。
    另被告係在附表一所示之各該同一時日，接續盜用印章（癸○○、壬○○、子○○、丑○○與長融貿易公司之印章部分）或以偽造之印章蓋用印文（乙○○、寅
    ○○、甲○○、丁○○、己○○與李根忠之印章部分）在各該偽造之私文書上，
    其乃分別利用同一機會，在同一時段就同一犯罪構成事實，本於單一犯意接續進
    行，以實現一犯罪構成要件之單一行為，屬接續犯，應各以一盜用印章、偽造印
    章罪論處；被告戊○○接續盜用癸○○等人及偽造後蓋用乙○○等人印章之行為
    ，均足生損害於癸○○、乙○○等人，係屬一行為觸犯數罪名，為同種想像競合
    犯，均應依刑法第五十五條規定以一罪處斷。而其盜用印章及偽造印章、印文之
    犯行，均係屬偽造私文書之部分行為，咸應為前後偽造私文書犯行所吸收，不另
    論罪；其偽造私文書後復持以行使，偽造之低度行為亦應為行使之高度行為所吸
    收，僅論以行使偽造私文書罪。公訴人雖於起訴書中漏未論及被告戊○○此部分
    盜用印章及偽造印章、印文犯行，惟與已起訴並經論罪之偽造文書部分有實質上
    一罪之關係，本院自得併予審酌。被告戊○○與同案被告庚○○二人間，就上開
    行使偽造私文書、使公務員登載不實犯行部分，均有犯意聯絡及行為分擔，俱屬
    共同正犯。至有關被告戊○○所涉背信罪部分，因同案被告庚○○並未同受告訴
    人癸○○之委託處理事務，且被告戊○○係於八十七年七月間受委任辦理結束營
    業登記事務，即圖為自己不法利益，暫緩辦理長融貿易公司之結束營業登記事宜
    ，至八十八年六月三日起，時隔近一年之久，始由同案被告庚○○提供乙○○等
    人之身分證件，再為本件行使偽造私文書及使公務員登載不實之犯行，被告戊○○雖因其違背任務之背信行為，致使癸○○等人仍因保有股東身分，連年需由稅
    捐機關查核是否有股利所得，致生損害於本人之利益，惟尚無具體事證顯示同案
    被告庚○○知情被告戊○○於一年前曾受委任辦理長融貿易公司解散登記之事宜
    ，是尚難認被告戊○○與同案被告庚○○二人間就背信罪（因係屬身分犯）部分
    具有犯意聯絡，而屬刑法第三十一條第一項之共犯關係，併予敘明。被告戊○○
    多次行使偽造私文書及使公務員登載不實犯行，係時間緊接，方法相同，並分別
    觸犯構成要件相同之罪名，顯係基於概括犯意反覆為之，應依連續犯規定論以一
    罪，並依法各加重其刑。被告戊○○所犯上開背信罪、連續行使偽造私文書罪及
    連續使公務員登載不實罪三罪間，有方法、結果之牽連關係，為牽連犯，應依刑
    法第五十五條之規定，從一重之行使偽造私文書罪處斷。檢察官於起訴書中復未
    論及被告戊○○使公務員登載不實之罪行，惟因與前開起訴並經論罪之背信與行
    使偽造私文書犯行有牽連犯之裁判上一罪關係，應為起訴之效力所及，復為公訴
    人於本院論告時予以補充，本院同應併予審究。
三、爰審酌被告之平日素行、犯罪之動機、目的僅因為圖個人之私利，即不惜以行使
    偽造私文書及使公務員登載不實之方式違背其受託人所委任任務之行為，致有損
    於公益及告訴人癸○○等人之權益，所生危害非淺，惟衡酌其犯後業於本院坦認
    一切犯行，犯罪後態度尚稱良好等一切情狀，量處如主文所示之刑，並諭知易科
    罰金之折算標準（按刑法第四十一條原規定最重本刑為三年以下有期徒刑以下之
    刑之罪，而受六個月以下有期徒刑或拘役之宣告者，得易科罰金，惟被告犯罪後
    ，該條文業經立法院三讀通過修正為最重本刑為五年以下有期徒刑以下之刑之罪
    ，而受六個月以下有期徒刑或拘役之宣告，得易科罰金，並經總統於九十年一月
    十日以日華總一義字第九０００００三八００號公布，自九十年一月十二日起生
    效，比較新舊法結果，以新法有利於被告，依刑法第二條第一項前段規定，應適
    用裁判時即修正後之刑法第四十一條第一項前段規定），以示懲儆。
四、另如附表一所示之私文書，固為被告戊○○供本件犯罪所用之物，然業已提出向
    原臺灣省政府建設廳及經濟部中部辦公室為長融貿易公司變更登記之申請而行使
    ，不復為被告戊○○所有，爰不為沒收之諭知。惟各該私文書上偽造乙○○、寅
    ○○、甲○○、丁○○、己○○與李根忠等人之印文合計十八枚，則不問屬於犯
    人與否，均應依刑法第二百十九條規定為沒收之諭知。又偽刻之乙○○、寅○○
    、甲○○、丁○○、己○○與李根忠等人之印章合計六顆，並無證據證明業已滅
    失，亦應依刑法第二百十九條之規定，併予宣告沒收。至如附表一所示偽造私文
    書上，被告戊○○所盜用之癸○○、壬○○、子○○、丑○○與長融貿易公司之
    印章所蓋用之印文，既均非屬偽造之印文，依法均不得宣告沒收（最高法院四十
    三年臺上字第七四七號判例意旨參照），亦併敘明之。
貳、免訴部分：
一、起訴書及公訴檢察官論告書意旨另謂：被告戊○○另起意圖為自己不法之利益，
    而違背其任務之犯意，並與同案被告庚○○另基於行使偽造私文書之概括犯意聯
    絡，自八十九年六月二日起，於附表二所示之時間，均先在不詳地點利用不知情
    之刻印店成年人員，偽刻李金喜、鄭俊達、劉明洲與邱世雄等人之印章，再連同
    癸○○先前所交付予戊○○，以辦理公司登記相關事項而非偽刻之癸○○、壬○○、子○○、丑○○與長融投資顧問股份有限公司（下稱長融投資顧問公司）之
    印章，先後冒用李金喜、癸○○等人之名義，在不詳地點持以蓋用在如附表二所
    示長融投資顧問公司申請改名（更名為長融國際企業股份有限公司，下稱長融國
    際企業公司）、改選董事長、監察人變更登記之相關文件上，以偽造完成表明李
    金喜、鄭俊達、劉明洲、邱世雄等人投資擔任長融國際企業公司股東或任董事、
    監察人，並同意自長融國際企業公司原股東處受讓部分股東出資及鄭俊達願為該
    公司負責人，向經濟部中部辦公室申請變更登記之各該私文書，再於各次偽造完
    成後，先後持上開文件連同李金喜等人之身分證件，交付予經濟部中部辦公室之
    承辦公務員而行使，使該不知情之承辦公務員將李金喜等人願擔任長融國際企業
    公司股東、董事或監察人等不實事項登載在長融國際企業公司之變更登記資料上
    ，均足以生損害於鄭金喜、癸○○等人及主管機關對於公司登記資料管理之正確
    性，被告戊○○違背任務之行為，並致使癸○○等人仍因保有股東身分，連年需
    由稅捐機關查核是否有股利所得，致生損害於本人之利益，因認被告戊○○所為
    另涉有刑法之背信、行使偽造私文書及使公務員登載不實罪嫌云云。
二、按刑事訴訟法第三百零二條第一款規定，案件曾經判決確定者，應諭知免訴之判
    決。又刑事訴訟法第三百零二條第一款規定，案件曾經判決確定者，應諭知免訴
    之判決，此項訴訟法上所謂一事不再理之原則，關於實質上一罪或裁判上一罪，
    均有其適用，牽連犯係裁判上一罪，如其方法或結果之犯罪行為，業經判決確定
    ，其效力當然及於全部，倘檢察官復就牽連犯中之方法或結果行為，重行起訴，
  即應諭知免訴之判決，不得再予論科，此有最高法院六十年度臺非字第七七號著
    有判例足資參照。再按牽連關係，乃存於犯罪行為與其方法行為或結果行為之間
    ，故犯罪在客觀性質上，普通犯罪所必要之方法行為或因犯罪結果所引起之其他
    行為，均係牽連犯之方法行為或結果行為，換言之，方法行為或結果行為與其目
    的行為或原因行為之間，只須具有不可分離之關係為已足，亦有最高法院七十七
    年度台上字第五五一九號判決要旨可佐。
三、經查：
（一）右揭犯罪事實業據被告戊○○於本院審理時供承不諱，核與被害人癸○○、壬○○分別於警詢、偵查及本院審理時指述之情節相符（見發查卷第一九頁至第
      二０頁、他字卷第三六頁至第三七頁反面、第七九頁至第八０頁，本院卷第一
      五三頁至第一六二頁），且本件復有本院依職權所調閱之長融國際企業公司案
      卷一宗（附於卷外）及附表二所示之各該偽造私文書影本在卷可資佐證，是事
      證至臻明確，被告此部分犯行亦堪認定。
（二）惟查，被告戊○○與另案被告王彥博基於共同犯意之聯絡，以貸款金額之三成
      為代價，為曾永樹等三人偽造在職證明書、薪資明細表及各類所得扣繳暨免扣
      繳憑單，被告戊○○即夥同同案被告庚○○基於共同犯意之聯絡，明知曾永樹
      等三人未在長融國際企業公司任職，而於民國九十一年五月間某日，在不詳地
      點，同時密集地接續偽造曾永樹等三人在該公司擔任總務經理、業務主任、會
      計之在職證明書、九十年度各類所得扣繳暨免扣繳憑單、九十年度員工薪資明
      細表等業務上所作成之文書各一件，再交給其所出資經營之三立會計師事務所
      中知情且有共同犯意聯絡之職員另案被告林杏真，持向台新國際商業銀行（下
      稱台新銀行）申辦貸款。嗣於九十一年六月三日十五時許，另案被告林杏真持
      上開業務上登載不實之文書，通知另案被告王彥博帶領曾永樹、陳秀季、郭
      玲三人至臺中市○○區○○路二段五十五號台新銀行辦理貸款徵信，依序各欲
      申貸新台幣（下同）三十萬元、三十萬元、二十萬元時，為該行承辦人員發覺
      其等出具之證明文件不實，而報警查獲，並扣得上開業務上登載不實之文書，
      被告戊○○等人始未得逞，被告戊○○此部分所涉詐欺取財未遂犯行業經本院
      於九十三年二月二十七日以九十一年度易字第三二六二號判處有期徒刑五月，
      並經被告戊○○撤回上訴確定，有前開判決書附於本院卷（見本院卷第四三頁
      至第四四頁）及臺灣高等法院被告全國前案紀錄表可按。則前開確定判決所認
      定被告戊○○之詐欺犯行，因係與本件公訴人所指被告戊○○意圖為自己不法
      利益，違背任務與同案被告庚○○共同冒用癸○○等人之名義，將長融投資顧
      問公司改名為長融國際企業公司，並由同案被告庚○○自任公司負責人，而向
      經濟部中部辦公室為變更登記申請之背信、行使偽造私文書及使公務員登載不
      實犯行間，存有方法行為與結果行為之牽連關係，屬牽連犯，則依前開說明，
      其一部事實已經判決確定者，判決確定之效力，應及於全部之犯罪事實，本件
      自應就被告戊○○被訴關於受託辦理長融投資顧問公司解散登記之背信、行使
      偽造私文書及使公務員登載不實部分，另行諭知免訴之判決。至被告戊○○固
      陳稱，前開論罪部分之委託辦理長融貿易公司解散登記之背信、行使偽造私文
      書及使公務員登載不實部分犯行，因與上述宣告免訴部分有連續犯之裁判上一
      罪關係，自應同予諭知免訴，惟依卷附被告戊○○申請變更登記之公司案卷資
      料顯示，被告戊○○於八十九年四月二十日曾欲將長融貿易公司之負責人變更
      為李根忠，雖已提出申請，然因李根忠未經股東會決議選任為董事長，乃由經
      濟部中部辦公室諭命補正而未果（見長融貿易公司案卷第四五頁反面），被告
      戊○○始另起背信、行使偽造私文書及使公務員登載不實之犯意，另行為長融
      投資顧問公司之更名及變更負責人，進而利用更名後之長融國際企業公司名義
      ，偽造在職證明書、薪資明細表及各類所得扣繳暨免扣繳憑單，而為前開詐欺
      取財未遂之犯行，已難認與上述論罪之關於委託辦理長融貿易公司解散登記之
      背信、行使偽造私文書及使公務員登載不實罪行部分，係基於概括犯意為之，
      自不得同為免訴判決之諭知，併予敘明。
據上論斷，應依刑事訴訟法第二百九十九條第一項前段、第三百零二條第一款，刑法
第二條第一項前段、第二十八條、第五十六條、第二百十六條、第二百十條、第二百
十四條、第三百四十二條第一項、第五十五條、第四十一條第一項前段、第二百十九
條，罰金罰鍰提高標準條例第一條前段、第二條，判決如主文。
本案經檢察官葉芳如到庭執行職務。
中      華      民      國    九十四    年      二      月      四      日
                                  臺灣臺中地方法院刑事第九庭
                                      審判長法  官  黃  文  進
                                              法  官  陳  如  玲
                                              法  官  陳  思  成
右正本證明與原本無異。
如不服本判決，應於判決送達後十日內向本院提出上訴狀，上訴於臺灣高等法院臺中
分院( 須附繕本 )。
                                              書記官
中    華    民    國      九十四      年       二       月      四      日
附錄論罪科刑法條
刑法第二百一十六條
行使第二百十條至第二百十五條之文書者，依偽造、變造文書或登載不實事項或使登
載不實事項之規定處斷。
刑法第二百一十條
偽造、變造私文書，足以生損害於公眾或他人者，處五年以下有期徒刑。
刑法第二百一十四條
明知為不實之事項，而使公務員登載於職務上所掌之公文書，足以生損害於公眾或他
人者，處三年以下有期徒刑、拘役或五百元以下罰金。
附表一：長融國際貿易股份有限公司
┌───┬───────┬────────────┬───────────┐
│編 號│偽 造  時  間│變更所偽造行使之私文書  │  偽造私文書上之印文  │
├───┼───────┼────────────┼───────────┤
│  一  │八十八年六月三│長融貿易公司股東臨時會議│乙○○印文一枚（偽造）│
│      │日           │事錄                    │寅○○印文一枚（偽造）│
│      │              │（公司案卷第三０頁）    │長融貿易公司印文一枚  │
├───┼───────┼────────────┼───────────┤
│  二  │八十八年六月三│長融貿易公司董事會議事錄│乙○○印文一枚（偽造）│
│      │日            │（公司案卷第三一頁）    │寅○○印文一枚（偽造）│
│      │              │                        │長融貿易公司印文一枚  │
├───┼───────┼────────────┼───────────┤
│  三  │八十八年六月三│長融貿易公司董監事名單  │乙○○印文二枚（偽造）│
│      │日            │（公司案卷第三二頁及其反│長融貿易公司印文二枚  │
│      │              │面）                    │                      │
├───┼───────┼────────────┼───────────┤
│  四  │八十八年六月三│長融貿易公司變更登記申請│乙○○印文一枚（偽造）│
│      │日            │書                      │寅○○印文一枚（偽造）│
│      │              │（公司案卷第二九頁及其反│癸○○印文一枚        │
│      │              │面）                    │壬○○印文一枚        │
│      │              │                        │子○○印文一枚        │
│      │              │                        │丑○○印文一枚        │
│      │              │                        │長融貿易公司印文二枚  │
├───┼───────┼────────────┼───────────┤
│  五  │八十八年六月十│長融貿易公司股東臨時會議│壬○○印文一枚        │
│     │一日          │事錄                    │子○○印文一枚        │
│      │              │（公司案卷第二五頁反面至│長融貿易公司印文一枚  │
│      │              │第二六頁）              │                      │
├───┼───────┼────────────┼───────────┤
│  六  │八十八年六月十│長融貿易公司董事會議事錄│壬○○印文一枚        │
│     │一日          │（公司案卷第二六頁反面至│子○○印文一枚        │
│      │              │第二七頁）              │長融貿易公司印文一枚  │
├───┼───────┼────────────┼───────────┤
│ 七  │八十八年六月十│長融貿易公司補正申請書及│乙○○印文二枚（偽造）│
│      │四日          │所附股東名簿            │寅○○印文一枚（偽造）│
│      │              │（公司案卷第二四頁至第二│癸○○印文一枚        │
│      │              │五頁）                  │壬○○印文一枚        │
│      │              │                        │子○○印文一枚        │
│      │              │                        │長融貿易公司印文三枚  │
├───┼───────┼────────────┼───────────┤
│  八  │八十八年七月八│長融貿易公司股東臨時會議│壬○○印文一枚        │
│      │日            │事錄                    │子○○印文一枚        │
│      │              │（公司案卷第三八頁及其反│長融貿易公司印文一枚  │
│      │              │面）                    │                      │
├───┼───────┼────────────┼───────────┤
│  九  │八十八年七月八│長融貿易公司董事會議事錄│丁○○印文二枚（偽造）│
│      │日            │（公司案卷第三九頁及其反│己○○印文一枚（偽造）│
│      │              │面）                    │長融貿易公司印文一枚  │
├───┼───────┼────────────┼───────────┤
│  十  │八十八年七月八│長融貿易公司董監事名單  │丁○○印文一枚（偽造）│
│      │日            │（公司案卷第四０頁）    │長融貿易公司印文一枚  │
├───┼───────┼────────────┼───────────┤
│ 十一 │八十八年七月十│長融貿易公司變更登記申請│乙○○印文一枚（偽造）│
│      │九日         │書及所附股東名簿        │丁○○印文二枚（偽造）│
│      │              │（公司案卷第三六頁反面至│甲○○印文一枚（偽造）│
│      │              │第三七頁反面）      │壬○○印文一枚        │
│      │              │                        │子○○印文一枚        │
│      │              │                        │長融貿易公司印文二枚  │
├───┼───────┼────────────┼───────────┤
│ 十二 │八十九年四月二│長融貿易公司變更登記申請│丁○○印文一枚（偽造）│
│      │十日          │書                      │李根忠印文一枚（偽造）│
│      │              │                        │甲○○印文一枚（偽造）│
│      │              │                        │壬○○印文一枚        │
│      │              │                        │子○○印文一枚        │
│      │              │                        │長融貿易公司印文一枚  │
└───┴───────┴────────────┴───────────┘
附表二：長融投資顧問股份有限公司（後更名為：長融國際企業股份有限公司）
┌───┬───────┬────────────┬───────────┐
│編  號│變  更  時  間│  變更所偽造行使之文書  │偽造私文書上之印文、署│
│      │              │                        │押                    │
├───┼───────┼────────────┼───────────┤
│  一  │八十九年六月二│切結書                  │癸○○印文一枚        │
│      │日            │（公司案卷第五九頁反面）│長融投資顧問公司印文一│
│      │              │                        │枚                    │
├───┼───────┼────────────┼───────────┤
│  二  │八十九年六月二│長融國際企業公司董事會議│壬○○印文一枚        │
│      │日            │事錄                    │                      │
│      │              │（公司案卷第五七頁）    │                      │
├───┼───────┼────────────┼───────────┤
│  三  │八十九年六月二│長融國際企業公司股東臨時│子○○印文一枚        │
│      │日            │會議事錄                │壬○○印文一枚        │
│      │              │（公司案卷第五六頁反面）│      │
├───┼───────┼────────────┼───────────┤
│  四  │八十九年六月十│長融國際企業公司變更登記│癸○○印文一枚        │
│      │二日          │申請書                  │壬○○印文一枚        │
│      │              │（公司案卷第五五頁）    │子○○印文一枚        │
│      │              │                        │湯美蓉印文一枚        │
│      │              │                        │長融投資顧問公司印文一│
│      │              │                        │枚                    │
├───┼───────┼────────────┼───────────┤
│  五  │八十九年九月二│長融國際企業公司董事會議│壬○○印文一枚        │
│      │十八日        │事錄                    │                      │
│      │              │（公司案卷第四一頁及其反│                      │
│      │              │面）                    │                      │
├───┼───────┼────────────┼───────────┤
│  六  │八十九年九月二│長融國際企業公司股東臨時│壬○○印文一枚        │
│      │十八日        │會議事錄                │                      │
│      │              │（公司案卷第四０頁及其反│                      │
│      │              │面）                    │                      │
├───┼───────┼────────────┼───────────┤
│  七  │八十九年九月二│長融國際企業公司董事決議│李金喜署名一枚（偽造）│
│      │十八日        │會議紀錄董事簽到名簿    │壬○○署名一枚        │
│      │              │（公司案卷第三四頁反面）│子○○署名一枚        │
├───┼───────┼────────────┼───────────┤
│  八  │八十九年九月二│長融國際企業公司董事會議│壬○○印文一枚        │
│      │十八日        │事錄                    │                      │
│      │              │（公司案卷第三二頁反面至│                      │
│      │              │第三三頁）              │                      │
├───┼───────┼────────────┼───────────┤
│  九  │八十九年九月二│長融國際企業公司股東臨時│壬○○印文一枚        │
│      │十八日        │會議事錄                │                      │
│      │              │（公司案卷第三一頁反面至│                      │
│      │              │第三二頁）              │                      │
├───┼───────┼────────────┼───────────┤
│  十  │八十九年十月九│長融國際企業公司章程及後│李金喜印文一枚（偽造）│
│      │日            │附股東名簿              │壬○○印文一枚        │
│      │              │（公司案卷第二九頁至第三│丑○○印文一枚        │
│      │              │一頁）                  │子○○印文一枚        │
│      │              │                        │洪甘印文一枚          │
├───┼───────┼────────────┼───────────┤
│ 十一 │八十九年十月十│長融國際企業公司變更登記│李金喜印文一枚（偽造）│
│      │六日    │申請書                  │壬○○印文一枚        │
│      │              │（公司案卷第二八頁）    │子○○印文一枚        │
│      │              │                        │湯美蓉印文一枚        │
├───┼───────┼────────────┼───────────┤
│ 十二 │九十一年一月二│長融國際企業公司股東臨時│子○○印文一枚        │
│      │十日          │會決議錄                │                      │
│      │              │（公司案卷第二一頁）    │                      │
├───┼───────┼────────────┼───────────┤
│ 十三 │九十一年一月二│長融國際企業公司解散登記│李金喜印文一枚（偽造）│
│      │十日          │申請書                  │壬○○印文一枚        │
│      │              │（公司案卷第二０頁反面）│子○○印文一枚        │
├───┼───────┼────────────┼───────────┤
│ 十四 │九十一年八月二│長融國際企業公司股東臨時│李金喜印文一枚（偽造）│
│      │十日          │會議事錄                │劉明洲印文一枚（偽造）│
│      │              │（公司案卷第一八頁）    │鄭俊達印文一枚（偽造）│
├───┼───────┼────────────┼───────────┤
│ 十五 │九十一年八月二│長融國際企業公司變更登記│李金喜印文一枚（偽造）│
│      │十三日        │申請書                  │鄭俊達印文一枚（偽造）│
│      │              │（公司案卷第一七頁反面）│劉明洲印文一枚（偽造）│
│      │              │                        │邱世雄印文一枚（偽造）│
└───┴───────┴────────────┴───────────┘
